臺灣高雄地方法院刑事判決　　　　　　 100年度訴字第1113號
公　訴　人　臺灣高雄地方法院檢察署檢察官
被　　　告　陳國清
上列被告因妨害電腦使用罪等案件，經檢察官提起公訴（100年
度偵字第19846號），本院判決如下：
    主  文
陳國清犯無故變更他人電腦之電磁紀錄罪，處有期徒刑肆月，如
易科罰金，以新臺幣壹仟元折算壹日；又犯散布文字誹謗罪，處
有期徒刑參月，如易科罰金，以新臺幣壹仟元折算壹日；又犯恐
嚇危害安全罪，處有期徒刑貳月，如易科罰金，以新臺幣壹仟元
折算壹日。應執行有期徒刑柒月，如易科罰金，以新臺幣壹仟元
折算壹日。緩刑參年，並應履行如附表三所示之負擔。
    事  實
一、陳國清因陳薏帆曾在其所經營，位於高雄縣湖內鄉（現已改
    制為高雄市湖內區○○○○街62號1－2樓之私立前進美語短
    期補習班擔任班主任，並使用該處之電腦，而得知陳薏帆申
    請雅虎奇摩電子信箱之帳號及密碼，竟基於入侵他人電腦相
    關設備及無故變更他人電腦相關設備電磁紀錄之犯意，於民
    國99年12月17日某時許，在前揭補習班內，以電腦連線至雅
    虎奇摩之電子信箱網頁，未經陳薏帆同意，無故使用陳薏帆
    之帳號及密碼，入侵陳薏帆上開雅虎奇摩網頁之個人電子信
    箱，窺視並重新組合、註解該信箱內陳薏帆與他人之通信文
    章如附件所示內容，而致生損害於陳薏帆。
二、陳國清明知上開無故窺視之陳薏帆個人電子郵件，均係多年
    來留存之歷史信件，且陳薏帆係不同時期結交不同之男姓朋
    友，竟基於意圖以文字散布於眾之誹謗犯意，接續自99年12
    月20日19時57分起至99年12月25日上午8時22分止，在高雄
    市湖內區○○○街62號1－2樓內，利用該處之電腦連線到FA
    CEBOOK社群網站，復以陳國清及其不知情之胞妹陳美華（陳
    美華涉犯妨害電腦使用罪部分，業經臺灣高雄地方法院檢察
    署檢察官以100年度偵字第19846號為不起訴處分）之帳號登
    入該社群網站，將上開重新組合、註解如附件所示之信件內
    容，寄送給陳薏帆之友人如GU  SIAO  PING、JOYCE  LIN；
    復在該社群網站上，刊登內容為：「沒想到交往快一年的枕
    邊人陳薏帆臉書同時跟台北、台中、高雄、台南5位男生，
    交往3位，我要娶她真幹，心好痛碎裂」、「大家去公幹她
    Evonne  chen陳薏帆，照片拿插子，吃飯的那位，未來醫生
    」、「陳薏帆、妳找吳如如來解釋，她跟妳不是一樣，吳如
    如還跟OPEN獎同學男友上床同時介紹STEVEN推薦跟妳來一次
    ，妳們是變態嗎，怎樣，是怎樣」之文章，使不特定人得以
    共見共聞，並足生損害於陳薏帆之名譽。
三、陳國清基於恐嚇之犯意，接續於附表一所示時間，以其門號
    0000000000行動電話，傳送簡訊給陳薏帆，向陳薏帆恫稱如
    附表一所示之內容，以此等加害生命、身體、名譽之事，恐
    嚇陳薏帆，使陳薏帆心生畏懼，致生危害於安全。嗣經陳薏
    帆報警處理，始循線查知上情。
四、案經陳薏帆訴由臺灣高雄地方法院檢察署檢察官偵查起訴。
    理  由
壹、證據能力部分：
    按被告以外之人於審判外之言詞或書面陳述，除法律有規定
    者外，不得作為證據；又被告以外之人於審判外之陳述，雖
    不符刑事訴訟法第159條之1至第159條之4之規定，而經當事
    人於審判程序同意作為證據，法院審酌該言詞陳述或書面陳
    述作成時之情況，認為適當者，亦得為證據，刑事訴訟法第
    159條第1項、第159條之5第1項分別定有明文。本件檢察官
    、被告對於判決所引用各項傳聞證據，均明示同意有證據能
    力（見本院審訴字卷第25頁），本院審酌各該證據並非違法
    取得，與待證事實具關聯性，證明力亦非明顯過低，以之作
    為證據使用係屬適當，自得採為認定事實之證據。
貳、有罪部分：
一、認定犯罪事實所憑之證據及理由：
    訊據被告陳國清坦承有事實欄一所示之犯行；亦不諱言將陳
    薏帆的郵件註記後，傳給臉書上其與陳薏帆之共同友人，並
    在FACEBOOK社群網站，張貼文章訊息；且以其所持之門號00
    00000000行動電話，傳送如附表一所示之簡訊給陳薏帆等事
    實，惟否認有何誹謗及恐嚇之犯行，辯稱：我沒有要誹謗陳
    薏帆的意思，只是陳述事實，提醒其他人不要再受害；我確
    實有傳如起訴書附表所示之簡訊內容給陳薏帆，但是這些內
    容我認為不構成恐嚇等語。經查：
(一)、被告於99年12月17日，在高雄市湖內區○○○街62號1－2樓
    補習班內，以電腦連線至雅虎奇摩之電子信箱，未經陳薏帆
    之同意，輸入陳薏帆之帳號及密碼，入侵陳薏帆之個人電子
    信箱，窺視並重組、註解該信箱內陳薏帆與他人通信文章為
    附件所示之內容；嗣自99年12月20日起，在上址利用電腦連
    結到FACEBOOK社群網站，以被告及陳美華之帳號登入該社群
    網站，傳送附件所示之信件內容，寄送予GU  SIAO PING 、
    JOYCE  LIN，並刊登內容為：「沒想到交往快一年的枕邊人
    陳薏帆臉書同時跟台北、台中、高雄、台南5位男生，交往3
    位，我要娶她真幹，心好痛碎裂」、「大家去公幹她Evonne
    chen陳薏帆，照片拿插子，吃飯的那位，未來醫生」、「陳
    薏帆、妳找吳如如來解釋，她跟妳不是一樣，吳如如還跟OP
    EN獎同學男友上床同時介紹STEVEN推薦跟妳來一次，妳們是
    變態嗎，怎樣，是怎樣」之文章；並於附表一所示之時間，
    以其門號0000000000行動電話，傳送如附表一所示內容給陳
    薏帆等節，除被告之供述外，業據陳薏帆證述綦詳，並有經
    被告重組及註解之電子郵件、FACEBOOK社群網站之網頁共7
    頁、簡訊翻拍照片共75張等附卷可憑，足認被告此部分自白
    與事實相符，堪予採信。
(二)、被告以前詞置辯，故本案有疑義，應與審究者，厥為：１、
    被告傳送附件之內容與GU SIAO PING等人及於FACEBOOK網站
    上刊登事實欄二所載之文字，是否有加重誹謗之情形？２、
    被告傳送附表一所示簡訊內容給陳薏帆，有無恐嚇之意？本
    院說明得心證之理由如下：
１、被告傳送附件之內容與GU  SIAO  PING等人，及於FACEBOOK
    網站上刊登事實欄二所載之文字，是否有加重誹謗之情形？
(1)、按司法院大法官會議釋字第509號解釋文：「言論自由為人
    民之基本權利，憲法第11條有明文保障，國家應給予最大限
    度之維護，俾其實現自我、溝通意見、追求真理及監督各種
    政治或社會活動之功能得以發揮。惟為兼顧對個人名譽、隱
    私及公共利益之保護，法律尚非不得對言論自由依其傳播方
    式為合理之限制。刑法第310條第1項及第2項誹謗罪即係保
    護個人法益而設，為防止妨礙他人之自由權利所必要，符合
    憲法第23條規定之意旨。至刑法同條第3項前段以對誹謗之
    事，能證明其為真實者不罰，係針對言論內容與事實相符者
    之保障，並藉以限定刑罰權之範圍，非謂指摘或傳述誹謗事
    項之行為人，必須自行證明其言論內容確屬真實，始能免於
    刑責。惟行為人雖不能證明言論內容為真實，但依其所提證
    據資料，認為行為人有相當理由確信其為真實者，即不能以
    誹謗之刑責相繩，亦不得以此項規定而免除檢察官或自訴人
    於訴訟程序中，依法應負行為人故意毀損他人名譽之舉證責
    任，或法院發現其為真實之義務。就此而言，刑法第310 條
    第3項與憲法保障言論自由之旨趣並無牴觸」。推其對於刑
    法第310條第3項解釋意旨，僅在減輕被告證明其言論（即指
    摘或傳述誹謗事項）為真實之舉證責任，但被告仍須提出「
    證據資料」，證明有理由確信其所為言論（即指摘或傳述誹
    謗事項）為真實，否則仍有可能構成誹謗罪刑責。而「證據
    資料」係言論（指摘或傳述誹謗事項）之依據，此所指「證
    據資料」應係真正，或雖非真正，但其提出並非因惡意或重
    大輕率前提下，有相當理由確信其為真正者而言。申言之，
    行為人就其發表之言論所憑之證據資料，雖非真正，但其提
    出過程並非因惡意或重大輕率，而有相當理由確信其為真正
    ，且應就所提出之證據資料，說明依何理由確信所發表言論
    之內容為真實，始可免除誹謗罪責；若行為人就其發表之言
    論所憑之證據資料原非真正，而其提出過程有惡意或重大輕
    率情形，且查與事實不符，只憑主觀判斷而杜撰或誇大事實
    ，公然以貶抑言詞散布謠言、傳播虛構具體事實為不實陳述
    ，而達於誹謗他人名譽之程度，自非不得律以誹謗罪責，最
    高法院94年度台上字第5247號判決意旨參照。
(2)、本件被告傳送附件所示之內容給GU SIAO PING等人，然該內
    容分別是99年11月25日、99年初、99年10月15日、99年2 月
    14日、99年10月23日陳薏帆與他人對話之電子信件，且對話
    人亦非皆為男性友人；又證人陳薏帆於偵訊時證稱：陳國清
    將我不同時間交的異性朋友歸類出6人，說是我劈腿，又將
    我的發信去串連，內容作一些註解，不當的引用我的內文，
    註解一些很可惡、太可惡、快吐出來等不當內容等語（見他
    字卷第85頁、第90頁）；而被告瀏覽陳薏帆前揭電子信件後
    ，在未經求證之下，即任意連結並述及陳薏帆同時期交往不
    同異性友人之情事，應為「具體事實陳述」，然被告未能舉
    證證實其所述確為真實，其顯然無法提出「證據資料」，證
    明有理由確信其所為言論為真實，且該等陳述亦屬陳薏帆之
    「私德」問題，與公共利益無涉，並不能爰依言論自由之保
    護。又被告傳送附件所示之內容給GU SIAO PING等人，亦足
    以使瀏覽該文章之人誤認陳薏帆有同時期交往不同異性友人
    之情形，足以貶抑陳薏帆之社會人格評價及毀損其名譽。
(3)、另被告於FACEBOOK網站上，刊登有關：「沒想到交往快一年
    的枕邊人陳薏帆臉書同時跟台北、台中、高雄、台南5位男
    生，交往3位，我要娶她真幹，心好痛碎裂」、「大家去公
    幹她Evonne  chen陳薏帆，照片拿插子，吃飯的那位，未來
    醫生」、「陳薏帆、妳找吳如如來解釋，她跟妳不是一樣，
    吳如如還跟OPEN獎同學男友上床同時介紹STEVEN推薦跟妳來
    一次，妳們是變態嗎，怎樣，是怎樣」之內容，紬繹其意，
    係有關陳薏帆感情不忠、性生活不檢點、欺騙感情之言論，
    且經被告刊登在FACEBOOK網站後，網友陸續發表之文字為「
    果然是婊子」、「會有報應ㄉ」、「怎麼會這樣」；「你還
    好嗎？不要為了不值得的人生氣呢」等留言，有FACEBOOK社
    群網站網頁瀏覽資料在卷可參（見他字卷第4頁至第5頁）；
    而被告前揭刊登之內容亦屬私德事項，而與公共利益無關，
    同樣不能依言論自由予以保護，且客觀上足使閱覽該等文字
    內容之不特定人，就所指摘涉及陳薏帆之具體事實有所認知
    ，已非抽象的公然為謾罵或嘲弄堪以比擬，而上開文句，衡
    諸社會常情，亦係就個人之人格所為之負面評價，並伴隨有
    對感情不忠誠、性生活不檢點之貶抑，足以毀損陳薏帆之名
    譽，應認被告前揭貼文已有毀謗陳薏帆之主觀犯意甚明。
２、被告傳送附表一所示簡訊內容給陳薏帆，有無恐嚇之意？
(1)、證人陳薏帆於本院審理時證稱：簡訊內容讓我看到會心生畏
    懼的有，起訴書附表編號一最後一句我不會饒你的部分；編
    號七恐嚇我要散播不實內容，會影響我的未來；編號八被告
    的意思，是有派人去跟拍我的日常生活，並說「妳就完了」
    因為被告知道我住在那裡，也知道我上班的地方跟學校，我
    會害怕；編號十三被告確實有到我在醫院實習的地方散播，
    所以被告寫這些事情，我會害怕；編號十四被告說要去找我
    未婚夫，也要找我未婚夫的父母，我怕這件事情讓我未婚夫
    的長輩知道；編號十八也會害怕；編號十九因為陳志金是我
    的醫療老師，所以我也會怕；編號二十四、二十七也會害怕
    ；編號二十八因為被告已經出現在我老家散播這些言語，的
    確有讓我心生畏懼；編號三十二是我最害怕的；編號三十三
    被告強調我在臺南還剩多久時間，這些官司會一直纏著我；
    至於起訴書附表編號二至六、九至十二、十五至十七、二十
    至二十三、二十五至二十六、二十九至三十一、三十四至三
    十九的簡訊，看了不會害怕等語（見本院訴字卷第14頁反面
    至第15頁）；佐以陳薏帆收受該簡訊後，向檢察官提起告訴
    ，期待公權力介入保護，顯見陳薏帆接受被告傳送如附表一
    所示之簡訊內容後，已使陳薏帆認為其生命、身體、名譽，
    將會遭受危害，而心生畏懼之事實。
(2)、復綜觀附表一所示之恐嚇內容前、後詞意，係被告與陳薏帆
    2 人雖已分手，被告仍知悉陳薏帆之住處、工作場所、就讀
    學校，或知其未婚夫、親人、同事、同學之職業、工作性質
    及場所，而得使陳薏帆本人因個人隱私、出入行蹤為被告所
    知而心生畏懼，且被告屢屢表示讓陳薏帆「不會饒你」、「
    你就完了」、「天譴」、「我會給你路走，只要你面對我」
    、「咒死」等文字，不僅欲使陳薏帆之名譽遭受嚴重危害，
    更將有取陳薏帆生命或傷害陳薏帆之寓意。何況，被告於本
    院審理時，亦供稱：有人發這樣的簡訊給我時，我是不會害
    怕，但別人應該都會怕等語（見本院訴字卷第21頁），堪認
    被告傳送簡訊給陳薏帆時，其主觀上亦有使陳薏帆心生畏懼
    之犯意。
(三)、綜上所述，被告上開空言辯稱，沒有要誹謗的意思，只是陳
    述事實且簡訊內容不構成恐嚇云云，委無足採。故本件被告
    涉有妨害電腦使用、加重誹謗及恐嚇之犯行，均事證明確，
    洵堪認定，應依法論科。
二、論罪科刑：
(一)、核被告陳國清如事實欄一所為，係犯刑法第358條之無故入
    侵他人電腦設備罪及同法第359條之無故變更他人電腦之電
    磁紀錄罪；如事實欄二所為，係犯刑法第310條第2項之散布
    文字誹謗罪；如事實欄三所為，犯刑法第305條之恐嚇危害
    安全罪。被告就事實欄一所示之犯行，係以一行為同時觸犯
    無故入侵他人電腦設備罪及無故變更他人電腦之電磁紀錄罪
    ，為想像競合犯，應依刑法第55條規定從一重之無故變更他
    人電腦之電磁紀錄罪論處。又被告自99年12月20日19時57分
    起至99年12月25日上午8時22分止，傳送附件所示內容或於
    FACEBOOK網站張貼事實欄二所示文字之誹謗行為；及自99年
    12月20日下午9時24分起至100年1月6日下午10時4分止，於
    附表一所示共12次之恐嚇行為，均係於密切接近之時間、同
    一地點實施，且侵害同一法益，依一般社會觀念，應視為數
    個舉動之接續施行，應皆論以接續犯之一罪。至被告所犯上
    開無故變更他人電腦之電磁紀錄罪、加重誹謗罪、恐嚇罪間
    ，犯意各別，行為互殊，應予分論併罰。另起訴書附表編號
    7與18為重複羅列，顯有誤載，重複者應予刪除；至起訴書
    附表編號27所示之簡訊內容，分別係100年1月2日下午10 時
    57分及100年1月3日上午11時29分所傳送，應予分別羅列（
    即附表一編號八、九部分），附此敘明。
(二)、本院審酌被告與陳薏帆原為男女朋友，卻未經陳薏帆同意，
    窺視並重組、註解陳薏帆與他人之私密信件，侵害陳薏帆隱
    私甚鉅；並將經註解過之信件內容或事實欄二所示之文字，
    傳送與他人或張貼在FACEBOOK網站上，損害陳薏帆名譽；且
    被告與陳薏帆既已分手，卻刻意傳送如附表一所示之簡訊給
    陳薏帆，欲陳薏帆生活於恐懼中，實非回報自己所愛之手段
    ，復以恐嚇方式處理分手，顯見其法治觀念薄弱；並衡之被
    告無前科紀錄，有臺灣高等法院被告前案紀錄表1份在卷可
    稽，素行良好，雖未能坦承全部犯罪，但已與陳薏帆達成和
    解，犯後態度並非不佳等一切情狀，量處如主文所示之刑；
    再思及被告所犯3罪間，法益不同，彼此加總效應不大，且
    參酌公訴檢察官之具體求刑，而定其應執行之刑；又審酌被
    告為高中畢業之智識程度，以開設補習班及餐廳為業，現為
    單身等經濟、家庭狀況，而諭知如主文所載之易科罰金折算
    標準，以資懲儆。
(三)、如同上述，被告前未曾受有期徒刑以上刑之宣告，且被告業
    與陳薏帆達成如附表三所示之和解內容，有本院100年度附
    民字第354號和解筆錄1份可憑。茲念被告僅因一時失慮，致
    罹刑典，其經此偵、審程序及罪刑之宣告，當已知所警惕，
    本院認所宣告之刑以暫不執行為適當，併予緩刑3年之宣告
    ，以啟自新。又本案被告既與陳薏帆達成和解，被告須以附
    表三所載之和解內容，共支付陳薏帆15萬元，為使被告能知
    所警惕，並兼顧陳薏帆權益，本院考量前開情形後，認依刑
    法第74條第2項第3款規定，於緩刑期間課予被告如附表三所
    示和解內容之負擔，乃為適當，爰併予宣告之。倘被告未遵
    循本院所諭知緩刑期間之負擔，情節重大者，檢察官得依刑
    事訴訟法第476條、刑法第75條之1第1項第4款之規定，聲請
    撤銷本件緩刑之宣告，併予敘明。
參、不另為無罪之諭知部分：
一、起訴意旨另認：(一)被告在FACEBOOK社群網站，刊登內容為：
    「陳薏帆妳的慶家、小武、RO GER SIPPY也都收到信啦，所
    有認妳的人，還有那些不知明的男人」之文字，使不特定人
    得以共見共聞，並生損害於陳薏帆之名譽；(二)被告於附表二
    所示時間，以其行動電話0000000000門號，傳送簡訊予陳薏
    帆，向陳薏帆恫稱：如附表二所示內容之文字，致使陳薏帆
    心生畏懼，因認被告前揭(一)涉有刑法第310條第2項之加重誹
    謗罪嫌；而前揭(二)部分涉有刑法第305條恐嚇危害安全罪嫌
    云云。
二、按犯罪事實應依證據認定之，無證據不得認定犯罪事實；不
    能證明被告犯罪者，應諭知無罪之判決，刑事訴訟法第154
    條第2 項、第301 條第1 項分別定有明文。
三、經查：
(一)、陳薏帆於告訴狀內及歷次警詢、偵訊及本院審理時，俱未提
    及「陳薏帆妳的慶家、小武、RO GER SIPPY也都收到信啦，
    所有認妳的人，還有那些不知明的男人」之文字，有誹謗之
    情事，且觀之上揭文意是表示收到信之人，但並無任何貶損
    陳薏帆之內容，是尚難認定此部分被告有何加重誹謗之犯行
    。
(二)、如前所述，陳薏帆於本院審理時對於附表二所示之簡訊內容
    ，並未表示有何心生畏懼之情形，既然客觀上陳薏帆未心生
    畏懼；且由附表二所示之文字內容亦無法遽認被告有何恐嚇
    之犯意，特別係附表二編號五、二十六，卷內查無相關之簡
    訊照片，而陳薏帆於告訴狀亦未表示此部分涉有恐嚇；至於
    附表二編號十六，即原起訴書附表編號23之簡訊內容部分為
    空白，檢察官既未表示恐嚇之內容為何，顯見檢察官此部分
    ，有所誤載。
(三)、此外，復查無其他積極證據足資證明被告有何前揭參、一所
    示之犯行，是以此部分既均不能證明犯罪，本應為其無罪之
    諭知，惟此部分與前開論罪科刑部分，有接續犯之實質上一
    罪關係，爰不另為無罪之諭知，併予敘明。
據上論斷，依刑事訴訟法第299條第1項前段，刑法第358條、第
359條、第310條第2項、第305條、第55條、第41條第1項前段、
第8項、第51條第5款、第74條第1項、第2項第3款，刑法施行法
第1條之1，判決如主文。
本案經檢察官曾財和到庭執行職務。
中    華    民    國  100    年    11    月    16    日
                刑事第十二庭  審判長  法  官  黃建榮
                                      法  官  王榆富
                                      法  官  陳川傑
以上正本證明與原本無異。
如不服本判決應於收受送達後10日內向本院提出上訴書狀，並應
敘述具體理由；如未敘述上訴理由者，應於上訴期間屆滿後20日
內向本院補提理由書（均須按他造當事人之人數附繕本）「切勿
逕送上級法院」。
中    華    民    國   100    年    11    月    17    日
                                       書記官  林昭吟
附錄本判決論罪法條：
中華民國刑法第305條
（恐嚇危害安全罪）
以加害生命、身體、自由、名譽、財產之事，恐嚇他人致生危害
於安全者，處 2 年以下有期徒刑、拘役或 3 百元以下罰金。
中華民國刑法第310條
（誹謗罪）
意圖散布於眾，而指摘或傳述足以毀損他人名譽之事者，為誹謗
罪，處 1 年以下有期徒刑、拘役或 5 百元以下罰金。
散布文字、圖畫犯前項之罪者，處 2 年以下有期徒刑、拘役或
1 千元以下罰金。
對於所誹謗之事，能證明其為真實者，不罰。但涉於私德而與公
共利益無關者，不在此限。
中華民國刑法第358條
（入侵電腦或其相關設備罪）
無故輸入他人帳號密碼、破解使用電腦之保護措施或利用電腦系
統之漏洞，而入侵他人之電腦或其相關設備者，處 3 年以下有
期徒刑、拘役或科或併科 10 萬元以下罰金。
中華民國刑法第359條
（破壞電磁紀錄罪）
無故取得、刪除或變更他人電腦或其相關設備之電磁紀錄，致生
損害於公眾或他人者，處 5 年以下有期徒刑、拘役或科或併科
20 萬元以下罰金。
附表一：
 ┌──┬─────┬───────────────┬─────┬─────┐
 │編號│發簡訊時間│         簡訊內容             │ 危害法益 │   出處   │
 ├──┼─────┼───────────────┼─────┼─────┤
 │ 一 │99年12月20│我已經跟你的小律通電，居然利用│生命      │1、他字卷 │
 │    │日下午9時 │我，這份聖誕節大禮，保證你受用│身體      │第15頁。  │
 │    │24分      │五年，萬一被妳傳染性病我不會饒│          │2、起訴書 │
 │    │          │妳！                          │          │附表編號1 │
 │    │          │                              │          │。        │
 ├──┼─────┼───────────────┼─────┼─────┤
 │ 二 │99年12月23│陳意帆快因妳的行為！人證物證，│名譽      │1、他字卷 │
 │    │日下午8時 │慢慢浮現，介時我所準備人證物證│          │第16頁反面│
 │    │24分      │，妳會因妳而拖很多人公諸與世！│          │。        │
 │    │          │妳與律的婚約，會決裂，在妳人在│          │2、起訴書 │
 │    │          │台中同步我也送禮給律（物證）妳│          │附表編號8 │
 │    │          │跟小律已經定婚，妳人現在台中滅│          │。        │
 │    │          │火。等我跟妳照片信件及我早請人│          │          │
 │    │          │跟拍妳！妳就完了。            │          │          │
 ├──┼─────┼───────────────┼─────┼─────┤
 │ 三 │99年12月26│陳意帆妳長庚實習的呼吸…技術主│名譽      │1、他字卷 │
 │    │日上午8時 │任杜美蓮及長榮管理學院的講師鄭│          │第17頁反面│
 │    │43分      │愛琴，透過關係人脈也提供妳陳意│          │。        │
 │    │          │帆所為資料給他們了。          │          │2、起訴書 │
 │    │          │                              │          │附表編號13│
 │    │          │                              │          │。        │
 ├──┼─────┼───────────────┼─────┼─────┤
 │ 四 │99年12月26│陳意帆妳台中未婚夫律律這幾天都│名譽      │1、他字卷 │
 │    │日上午8時 │沒出面，再不出面，他台中執業地│          │第17頁反面│
 │    │51分      │方、住宅、他父母親住宅也會收到│          │。        │
 │    │          │妳在外的行為資料！            │          │2、起訴書 │
 │    │          │                              │          │附表編號14│
 │    │          │                              │          │。        │
 ├──┼─────┼───────────────┼─────┼─────┤
 │ 五 │99年12月27│妳與律之間有不可告人之密秘，能│名譽      │1、他字卷 │
 │    │日下午5時 │讓妳全世界不相信妳同時只有他立│          │第18頁反面│
 │    │          │即反應！陳意帆妳自作孽！但事件│          │。        │
 │    │          │我將信、照片準備給各妳單位！新│          │2、起訴書 │
 │    │          │香蘭也會照顧妳！妳們再躲(律)已│          │附表編號7 │
 │    │          │無能為力，有妳更多謊言會跟Fb躲│          │、18。    │
 │    │          │得了和尚，躲不了廟，妳所做所言│          │          │
 │    │          │，會跟妳一輩子! 步入法律公堂，│          │          │
 │    │          │事實妳同步我小律就已劈腿，妳與│          │          │
 │    │          │QQ利用我的話語就毀謗，介時因妳│          │          │
 │    │          │而毀滅掉律名譽，毀了自己的一生│          │          │
 │    │          │！私生活攤在社會讓人檢視，陳意│          │          │
 │    │          │帆還有人會打電話給妳，請出面。│          │          │
 ├──┼─────┼───────────────┼─────┼─────┤
 │ 六 │99年12月27│陳意帆妳膽小如鼠確膽大妄為淫亂│名譽      │1、他字卷 │
 │    │日下午6時 │，陳志金老師會找妳！          │          │第19頁。  │
 │    │36分      │                              │          │2、起訴書 │
 │    │          │                              │          │附表編號19│
 │    │          │                              │          │。        │
 ├──┼─────┼───────────────┼─────┼─────┤
 │ 七 │99年12月30│阿姨的一席話，我願聽阿姨且暫停│名譽      │1、他字卷 │
 │    │日上午4時 │保留，妳的謊言物證人證照片公佈│          │第19頁反面│
 │    │59分      │暫停！只要妳違心違背妳親人！妳│          │。        │
 │    │          │將得到天譴。                  │          │2、起訴書 │
 │    │          │                              │          │附表編號24│
 │    │          │                              │          │。        │
 ├──┼─────┼───────────────┼─────┼─────┤
 │ 八 │100年1月2 │陳意帆明天高雄長庚會有人找妳！│生命      │1、他字卷 │
 │    │日下午10時│也請人找妳，為何利用南站喝酒等│身體      │第20頁反面│
 │    │57分      │言詞...                       │          │。        │
 │    │          │                              │          │2、起訴書 │
 │    │          │                              │          │附表編號27│
 │    │          │                              │          │。        │
 ├──┼─────┼───────────────┼─────┼─────┤
 │ 九 │100年1月3 │陳意帆妳明明在11月25從妳信箱寄│名譽      │1、他字卷 │
 │    │日上午11時│出給潘慶家溫存信件，妳又想得到│          │第21頁。  │
 │    │29分      │慰藉認同，而再騙莊律，妳怎麼那│          │2、起訴書 │
 │    │          │麼需要，妳必須去看精神醫生，妳│          │附表編號27│
 │    │          │所有信件我會替妳保管，妳不是很│          │。        │
 │    │          │愛留念過去嗎～我會幫妳保管未來│          │3、此部分 │
 │    │          │十年, 現在我們律師，對妳陳意帆│          │起訴書與上│
 │    │          │及彰化彰水路莊律提法律訴訟，妳│          │列編號八，│
 │    │          │高調宣揚的未婚夫這天我會跟雄上│          │一併羅列於│
 │    │          │彰化台中一趟請他出面！        │          │起訴書附表│
 │    │          │                              │          │編號27。  │
 ├──┼─────┼───────────────┼─────┼─────┤
 │ 十 │100年1月4 │妳一定要去台東，我現在跟眼鏡出│生命      │1、他字卷 │
 │    │日下午9時 │發去台東，妳會出現的地方我都會│身體      │第21頁反面│
 │    │40分      │出現在新香蘭、東河、台東市、土│          │。        │
 │    │          │地銀行等…我會給妳路走，只要妳│          │2、起訴書 │
 │    │          │面對我，面對自己的錯，妳想跟莊│          │附表編號28│
 │    │          │結婚，想慈心工作，想長榮完成學│          │。        │
 │    │          │業，想回台東接位，只要道歉，我│          │          │
 │    │          │完全放手，所有資料交給妳，成為│          │          │
 │    │          │永遠的陌生人！                │          │          │
 ├──┼─────┼───────────────┼─────┼─────┤
 │十一│100年1月6 │昨晚透過原住民朋友下咒語給妳陳│生命      │1、他字卷 │
 │    │日上午9時9│意帆！會跟妳一輩子，如你所言被│          │第22頁。  │
 │    │分        │祝福的一對，用妳頭髮跟衛生紙…│          │2、起訴書 │
 │    │          │毒刺～壓綁阿拉，咒死！）來土地│          │附表編號32│
 │    │          │銀行辦事啊！                  │          │。        │
 ├──┼─────┼───────────────┼─────┼─────┤
 │十二│100年1月6 │以後娶妳陳意帆的男人，知道妳花│名譽      │1、他字卷 │
 │    │日下午10時│名在外，妳一定被吃死，他可以花│          │第22頁反面│
 │    │4分       │天酒地甚麼都來，妳也不能怎樣！│          │。        │
 │    │          │了妳還在臺南還有七個月！會一直│          │2、起訴書 │
 │    │          │這些官司會纏著妳！            │          │附表編號33│
 │    │          │                              │          │。        │
 └──┴─────┴───────────────┴─────┴─────┘
附表二：
 ┌──┬─────┬───────────────┬─────┐
 │編號│發簡訊時間│         簡訊內容             │   出處   │
 ├──┼─────┼───────────────┼─────┤
 │ 一 │99年12月21│妳在繼續騙啊，慶家剛回信，小律│1、他字卷 │
 │    │日下午1時 │我打所有事告訴他，接下來妳媽，│第15頁反面│
 │    │43分      │東河，馬偕，長庚，長榮，慈心，│。        │
 │    │          │全台灣都知道你的淫亂，還叫吳淫│2、起訴書 │
 │    │          │如打給我，你們倆應該開*店，需 │附表編號2 │
 │    │          │要的男人去滿足妳們喔…        │。        │
 ├──┼─────┼───────────────┼─────┤
 │ 二 │99年12月21│我動用畢生人脈資源，醫界，學界│1、他字卷 │
 │    │日14時12分│，同學朋友親戚原住民等…回敬妳│第15頁反面│
 │    │          │的欺瞞，利用，及慾需要！明檢察│。        │
 │    │          │如有性病，我幫妳通知妳眾家表哥│2、起訴書 │
 │    │          │表弟們！通知全台呼吸治療界，偉│附表編號3 │
 │    │          │大的陳異繁                    │。        │
 ├──┼─────┼───────────────┼─────┤
 │ 三 │99年12月21│我與小律達成共識，暫停一個月停│1、他字卷 │
 │    │日下午9時 │止散佈，也同步換掉班主任，妳要│第15頁反面│
 │    │32分      │誠實解釋這一年內妳跟這些男人在│。        │
 │    │          │幹甚麼，被妳利用我認了，可是如│2、起訴書 │
 │    │          │果沒真相，我會付出法律給妳，切│附表編號4 │
 │    │          │記（禍從妳口出, 事出必有因）所│。        │
 │    │          │有人都需要清白，不要在躲起來  │          │
 ├──┼─────┼───────────────┼─────┤
 │ 四 │99年12月22│小律跟我在同步，就是妳劈腿！圓│1、他字卷 │
 │    │日上午8時 │一個謊言，妳必須在拿更大的謊再│第16頁。  │
 │    │22分      │自欺欺人（台中小開小律就是穩定│2、起訴書 │
 │    │          │交往的對象, 其他都是過客，兩年│附表編號5 │
 │    │          │台東阿姨訓練完再嫁去台中）這些│。        │
 │    │          │證據已是事實，到時佈入法律公堂│          │
 │    │          │，小律的社會名義律師地位來打官│          │
 │    │          │司，會影響同業之間對小律的觀感│          │
 │    │          │，男未娶女未嫁，妳劈我與小律已│          │
 │    │          │經有事實的女友或未婚欺，很佩服│          │
 │    │          │他還無法面對眼前的這個事實而出│          │
 │    │          │面，拿她親密的枕邊人事件，公開│          │
 │    │          │攤開讓社會看一個律師的一生名譽│          │
 │    │          │因妳而下挫，妳很會心計，很聰明│          │
 │    │          │，妳會再拖律律下水，無法面對大│          │
 │    │          │眾，使他失去尊嚴。            │          │
 ├──┼─────┼───────────────┼─────┤
 │ 五 │99年12月22│我會寄出你的信函跟照片給小律！│1、起訴書 │
 │    │日下午8時 │                              │附表編號6 │
 │    │37分      │                              │。        │
 │    │          │                              │2、卷內無 │
 │    │          │                              │簡訊照片。│
 ├──┼─────┼───────────────┼─────┤
 │ 六 │99年12月24│恭喜妳陳意帆妳同學及妳同事，已│1、他字卷 │
 │    │日下午7時 │經出來證明你有未婚夫律律還同時│第17頁。  │
 │    │30分      │跟我交往！妳再繼續騙吧！祝妳聖│2、起訴書 │
 │    │          │誕夜快樂                      │附表編號9 │
 ├──┼─────┼───────────────┼─────┤
 │ 七 │99年12月25│陳意帆妳來不及了！妳台中律律的│1、他字卷 │
 │    │日上午6時 │未婚夫臉書朋友都知道啦！      │第17頁。  │
 │    │19分      │                              │2、起訴書 │
 │    │          │                              │附表編號10│
 │    │          │                              │。        │
 ├──┼─────┼───────────────┼─────┤
 │ 八 │99年12月25│陳意帆法律圖徑是講求事實！剛在│1、他字卷 │
 │    │日上午7時 │次打給妳0000000000同時，我也求│第17頁。  │
 │    │13分      │證到妳的人證，錄音(高雄長庚等 │2、起訴書 │
 │    │          │... ）                        │附表編號11│
 │    │          │                              │。        │
 ├──┼─────┼───────────────┼─────┤
 │ 九 │99年12月25│妳陳意帆身分證豐年祭幫妳保險，│1、他字卷 │
 │    │日上午11時│我代繳妳0000000000電話費刷出妳│第17頁。  │
 │    │59分      │通聯紀錄，我會一一打電話，再拿│2、起訴書 │
 │    │          │出你的行徑當物證在公佈於世（我│附表編號12│
 │    │          │也請律師在等妳律律出現，人證、│。        │
 │    │          │物證、妳頭髮、隱型眼鏡藥水及盒│          │
 │    │          │子。                          │          │
 ├──┼─────┼───────────────┼─────┤
 │ 十 │99年12月26│我為何會漫罵妳陳意帆，在我們交│1、他字卷 │
 │    │日上午9時 │往過程中，當時已經有線索！    │第17頁反面│
 │    │28分      │                              │。        │
 │    │          │                              │2、起訴書 │
 │    │          │                              │附表編號15│
 │    │          │                              │。        │
 ├──┼─────┼───────────────┼─────┤
 │十一│99年12月27│妳之前說大舅公開刀就已說謊！他│1、他字卷 │
 │    │日上午4時 │應該今或這幾天會到慈心或長榮大│第18頁。  │
 │    │32分      │或長庚！趕快找律一起出面…我未│2、起訴書 │
 │    │          │驚動出面告知妳阿公阿媽及黃娘…│附表編號16│
 │    │          │快處理。                      │。        │
 ├──┼─────┼───────────────┼─────┤
 │十二│99年12月27│趕快打給律律，否則天亮就來不及│1、他字卷 │
 │    │日上午4時 │了！！                        │第18頁。  │
 │    │40分      │                              │2、起訴書 │
 │    │          │                              │附表編號17│
 │    │          │                              │。        │
 ├──┼─────┼───────────────┼─────┤
 │十三│99年12月27│我們會去律工作及住宅請他出面釐│1、他字卷 │
 │    │日下午8時 │清所有陳意帆妳的事件！        │第19頁    │
 │    │56分      │                              │2、起訴書 │
 │    │          │                              │附表編號20│
 ├──┼─────┼───────────────┼─────┤
 │十四│99年12月27│陳意帆別忘了，妳Msn還要公佈與 │1、他字卷 │
 │    │日下午11時│他男人通訊內容及遠傳通聯紀錄調│第19頁。  │
 │    │9分       │查喔！                        │2、起訴書 │
 │    │          │                              │附表編號21│
 │    │          │                              │。        │
 ├──┼─────┼───────────────┼─────┤
 │十五│99年12月28│第一封陳意帆班主任在外行為，及│1、他字卷 │
 │    │日0時28分 │10月22颱風天事件前後存證信函先│第19頁反面│
 │    │          │寄出東河！請妳陳意帆出面，不排│。        │
 │    │          │除調吳婉如說明！因在外性行為之│2、起訴書 │
 │    │          │一男子口述…妳們都避不見面！現│附表編號22│
 │    │          │在1228晨之前我從早撥到晚請妳陳│。        │
 │    │          │意帆出面！妳封鎖我公開電話！  │          │
 ├──┼─────┼───────────────┼─────┤
 │十六│99年12月30│無內容                        │檢察官起訴│
 │    │日上午4時 │                              │書附表編號│
 │    │59分      │                              │23一欄內，│
 │    │          │                              │並無任何內│
 │    │          │                              │容。      │
 ├──┼─────┼───────────────┼─────┤
 │十七│99年12月31│妳未婚夫0000000000莊律律我們已│1、他字卷 │
 │    │日上午6時1│經有共識，妳的謊言已拆穿、妳叫│第20頁。  │
 │    │分        │吳婉如等...別再打我及德昌及墾 │2、起訴書 │
 │    │          │丁芋頭討論！不要有任何跟妳有關│附表編號25│
 │    │          │的人再找我或打我電話！也不要出│。        │
 │    │          │現在跟我有關係的店丟我臉、切記│          │
 │    │          │！我與妳台中莊律師聊完有共識! │          │
 │    │          │妳為何又叫吳婉如打電話給我! 是│          │
 │    │          │怎樣…妳陳意帆那麼多謊言，還要│          │
 │    │          │我攤開妳花名劈腿史嗎！        │          │
 ├──┼─────┼───────────────┼─────┤
 │十八│100年1月1 │妳彰化莊律存證信函我已收到12月│1、他字卷 │
 │    │日上午11時│31寄出，為何12月30還電話要合解│第20頁。  │
 │    │31分      │，即然現先小人那我就進行下一波│2、起訴書 │
 │    │          │，需跟妳及律律客氣，陳意帆準備│附表編號26│
 │    │          │好讓全台認識妳！              │。        │
 ├──┼─────┼───────────────┼─────┤
 │十九│100年1月5 │我們已到衝浪民宿！這些天，針鋒│1、他字卷 │
 │    │日上午4時 │相對到與妳的家族生命力…妳可以│第21頁反面│
 │    │21分      │勢強！多用妳陳意帆心機！很快開│。        │
 │    │          │牌…更多人知道妳（陳意帆的多情│2、起訴書 │
 │    │          │與需要）多念之間！            │附表編號29│
 │    │          │                              │。        │
 ├──┼─────┼───────────────┼─────┤
 │二十│100年1月5 │妳陳意帆居然把阿姨家暴事告訴彰│1、他字卷 │
 │    │日下午2時 │化莊律來壓我！讓阿姨不出面、之│第21頁反面│
 │    │17分      │前妳說大舅公開刀！妳好醜惡！  │。        │
 │    │          │                              │2、起訴書 │
 │    │          │                              │附表編號30│
 │    │          │                              │。        │
 ├──┼─────┼───────────────┼─────┤
 │二一│100年1月5 │妳與莊未婚夫陳意帆居然把阿姨家│1、他字卷 │
 │    │日下午6時4│暴事告訴彰化莊律來壓我！涉嫌串│第22頁。  │
 │    │分        │供，我早已錄音！法院未來陳堂證│2、起訴書 │
 │    │          │供！阿姨蒙羞、之前妳說大舅公開│附表編號31│
 │    │          │刀！我在東河將資料全部提供妳親│。        │
 │    │          │戚都說妳可恥！不需要道歉了我要│          │
 │    │          │妳與莊律法院見，等著瞧        │          │
 ├──┼─────┼───────────────┼─────┤
 │二二│99年1月7日│只要妳出發到彰化，我們就會找到│1、他字卷 │
 │    │下午1時35 │莊律，跟妳來面對面！          │第23頁。  │
 │    │分        │                              │2、起訴書 │
 │    │          │                              │附表編號34│
 │    │          │                              │。        │
 ├──┼─────┼───────────────┼─────┤
 │二三│100年1月6 │早啊！紅杏出牆的陳意帆…      │1、他字卷 │
 │    │日上午8時 │                              │第22頁。  │
 │    │49分      │                              │2、起訴書 │
 │    │          │                              │附表編號35│
 │    │          │                              │。        │
 ├──┼─────┼───────────────┼─────┤
 │二四│100年1月6 │妳舅舅也知道妳這淫女行為啦    │1、他字卷 │
 │    │日上午10時│                              │第22頁反面│
 │    │          │                              │。        │
 │    │          │                              │2、起訴書 │
 │    │          │                              │附表編號36│
 │    │          │                              │。        │
 ├──┼─────┼───────────────┼─────┤
 │二五│100年1月7 │林芸秋完全消失！！潘慶家終於出│1、他字卷 │
 │    │日上午8時 │現….莊律會找妳陳意帆的！     │第22頁反面│
 │    │25分      │                              │。        │
 │    │          │                              │2、起訴書 │
 │    │          │                              │附表編號37│
 │    │          │                              │。        │
 ├──┼─────┼───────────────┼─────┤
 │二六│100年1月8 │陳薏帆與莊律涉嫌串供，我們已提│1、起訴書 │
 │    │日上午10時│告莊律已觸犯刑法第二十八章：妨│附表編號38│
 │    │38分      │害秘密罪第三百十六條：律師等其│。        │
 │    │          │業務上佐證人，知悉或持有之他人│2、卷內無 │
 │    │          │秘密者，一年以下有期徒刑      │簡訊照片。│
 ├──┼─────┼───────────────┼─────┤
 │二七│100年1月10│陳薏帆星期一、二、三我與張律師│1、他字卷 │
 │    │日上午1時 │會到慈心、長榮大學等... 遞交刑│第23頁。  │
 │    │13分      │事訴訟狀給妳，莊律已涉嫌與妳串│2、起訴書 │
 │    │          │供，再提出刑法第二十八章妨害秘│附表編號39│
 │    │          │密罪三百十六條（醫師、律師、藥│。        │
 │    │          │師等）再提告訴...             │          │
 └──┴─────┴───────────────┴─────┘
附表三：
┌───────────────────────────┐
│                   和  解  內  容                     │
├───────────────────────────┤
│一、被告願給付陳薏帆新臺幣壹拾伍萬元。                │
│二、給付方法：自民國100年11月15日起至清償日止，於每月 │
│    15日各給付新臺幣壹萬元，至全部清償完畢止，如有一期│
│    未履行視為全部到期。                              │
│三、給付方式：被告每月15日匯款至陳薏帆所提供之臺灣銀行│
│    帳戶，戶名陳薏帆，帳號：000000000000號。          │
└───────────────────────────┘